臺灣彰化地方法院刑事判決　　　　　　　　　　　　　九十三年度易字第九八二號
　　公　訴　人　臺灣彰化地方法院檢察署檢察官
　　被　　　告　乙○○
右列被告因違反電子遊戲場業管理條例等案件，經檢察官聲請簡易判決處刑（九十三
年度偵字第六○三六號），由本院彰化簡易庭簽移本院改依通常程序審理，本院判決
如左：
    主  文
乙○○違反未依電子遊戲場業管理條例規定辦理營利事業登記，不得經營電子遊戲場
業之規定，處拘役肆拾日，如易科罰金，以佰元折算壹日。
扣案之電動賭博機具「龍小瑪莉」貳臺（含ＩＣ板貳塊）及機具內之賭資新臺幣貳仟
貳佰柒拾元，均沒收之。
    事  實
一、乙○○明知未依電子遊戲場業管理條例辦理營利事業登記者，不得擅自經營電子
    遊戲場業，在未向相關主管機關申請辦理營利事業登記證，猶自民國九十三年八
    月十日起，在其彰化縣秀水鄉義興村義雅巷七九號工廠兼工寮之公眾得出入之場
    所，擺設賭博性電動機具「龍小瑪莉」二臺，經營電子遊戲場業，並基於概括之
    犯意，連續以上開電子遊戲機為器具，與不特定之賭客賭博財物，其賭玩方式為
    ：由賭客投入新臺幣（下同）十元硬幣押注，如押中可得一至四十倍不等之分數
    ，並可選擇繼續押注或依原比率換算退幣，如未押中，則押注金悉歸乙○○所有
    。嗣於同年月十五日十四時三十分許，為警在上址查獲，並扣得賭博機具「龍小
    瑪莉」二臺（含ＩＣ板二塊）及機具內之賭資二千二百七十元。
二、案經彰化縣警察局鹿港分局報請臺灣彰化地方法院檢察署檢察官聲請簡易判決處
    刑，由本院彰化簡易庭簽移本院改依通常程序審理。
    理  由
一、訊據被告乙○○固不否認於九十三年八月十五日十四時三十分許，警員在彰化縣
    秀水鄉義興村義雅巷七九號工廠兼工寮處，查獲扣案之賭博機具「龍小瑪莉」二
    臺（含ＩＣ板二塊）及機具內之賭資二千二百七十元，查獲當天伊在現場之事實
    ，惟矢口否認有何右揭賭博等犯行，辯稱：該賭博機具「龍小瑪莉」二臺係伊大
    哥甲○○的朋友拿過來擺的，擺多久伊並不清楚云云。惟查：右揭事實，業據被
    告乙○○於警詢中供稱：警員在彰化縣秀水鄉義興村義雅巷七九號工廠兼工寮處
    所查獲之「龍小瑪莉」二臺為伊所有，伊係自九十三年八月十日開始擺設，並未
    辦理營利事業登記，該機具係供不特人士使用，伊在剛開始擺設時有放入二千元
    在機具內，而為警查獲時伊有在現場，且查獲時該二臺機具均有插上電源，機具
    內並合計有賭資二千二百七十元等語明確，且證人即查獲警員楊文信於本院審理
    時到庭結證稱：因為有民眾到派出所檢舉說該處有二臺小瑪莉要請他們取締，才
    會去現場查獲扣案之機具，查獲時二臺機具均有插上電源，並均有退幣口，查獲
    時被告乙○○在那邊，伊進去就看到有二部機具，並詢被告東西是何人的，在場
    另有被告之二名友人均稱東西是被告的，伊詢問被告機具是否為他所有，被告就
    點頭等語屬實，而被告固辯稱該機具係伊大哥甲○○之友人所有云云，惟查證人
    即被告之大嫂蘇寶桂於本院審理時到庭結證稱：伊等租房子在該處，並已住了四
    年，而機台原本就放在那裡等語，另證人即大哥甲○○於本院審理時到庭結證稱
    ：被告乙○○是伊弟弟，戶籍設在上開工寮處，晚上會回來住，而該處門打開就
    會有一些朋友會進來，那裡有五個師傅，不知道師傅名字，也不知道師傅從何處
    搬來那些機具等語，彼等所證內容並非相符，且與被告所述係甲○○友人所擺設
    等語亦不相符，自難遽採為被告有利之證據。此外復有查獲現場照片附卷可稽，
    及「龍小瑪莉」二臺（含ＩＣ板二塊）暨機具內之賭資二千二百七十元等扣案可
    資佐證，足徵被告乙○○於警詢之自白與事實相符，堪以採信。綜上，被告事後
    翻異前詞所為之上開辯解，尚非可採，本件事證明確，被告前揭犯行堪以認定，
    應依法論科。
二、按未依電子遊戲場業管理條例之規定辦理營利事業登記者，不得經營電子遊戲場
    業，電子遊戲場業管理條例第十五條規定甚明。被告乙○○在公眾得出入之場所
    設置電動賭博機具，與賭客對賭，該電動賭博機具輸贏之機率不確定，係以該賭
    博機具出現之偶然事實決定勝負，性質上係以該機器代替被告乙○○與他人賭博
    ，核其所為，係犯刑法第二百六十六條第一項前段之在公眾得出入之場所賭博財
    物罪，並因未辦理營利事業登記，同時違反電子遊戲場業管理條例第十五條之規
    定，應依電子遊戲場業管理條例第二十二條之規定處罰。被告先後多次賭博犯行
    ，時間緊接，觸犯構成要件相同之罪名，顯係基於概括犯意反覆為之，為連續犯
    ，應依法論以一罪，並加重其刑。至於被告未依電子遊戲場業管理條例規定辦理
    營利事業登記而經營電子遊戲場業之犯行，為一包括之犯行，被告以違反電子遊
    戲場業管理條例第十五條規定之方法，用以犯連續賭博罪，其所犯電子遊戲場業
    管理條例第二十二條之罪與刑法第二百六十六條第一項前段之罪間有方法結果之
    牽連關係，應從一重之電子遊戲場業管理條例第二十二條規定處斷（參照最高法
    院九十年度臺非字第二七六號判決）。爰審酌被告之素行良好，未有任何前科紀
    錄（參卷附臺灣高等法院被告全國前案紀錄表），及其犯罪之動機、手段、目的
    ，本件被告所擺設賭博性電動機具數量不多，擺設期間尚短，情節非嚴重，暨犯
    罪後之態度等一切情狀，量處如主文所示之刑，並諭知易科罰金之折算標準，以
    示懲儆。扣案之電動賭博機具「龍小瑪莉」二臺（含ＩＣ板二塊）及賭資二千二
    百七十元，各係當場賭博之器具與在賭檯之財物，爰併依刑法第二百六十六條第
    二項之規定宣告沒收。
據上論斷，應依刑事訴訟法第四百五十二條、第二百九十九條第一項前段，電子遊戲
場業管理條例第二十二條，刑法第十一條前段、第二百六十六條第一項前段、第二項
、第五十五條、第四十一條第一項前段，罰金罰鍰提高標準條例第一條前段、第二條
，判決如主文。
本案經檢察官賴志盛到庭執行職務。
中    華    民    國    九十四      年      一      月        五        日
                                臺灣彰化地方法院刑事第二庭
                                    審判長法官  石  馨  文
                                    法      官  王  義  閔
                                    法      官  郭  麗  萍
右正本證明與原本無異。
如不服本判決，應於判決送達後十日內向本院提出上訴狀( 須附繕本 )。
                                    法院書記官  施  嘉  玫
中    華    民    國    九十四      年      一      月        七        日
刑法第二百六十六條
在公共場所或公眾得出入之場所賭博財物者，處一千元以下罰金，但以供人暫時娛樂
之物為賭博者，不在此限。
當場賭博之器具與在賭檯或兌換籌碼處之財物，不問屬於犯人與否，沒收之。
電子遊戲場業管理條例第二十二條：
違反第十五條規定者，處行為人一年以下有期徒刑、拘役或併科新臺幣五十萬元以上
二百五十萬元以下罰金。
